Inventaris van het archief van Meerburg's Noordzeevisserij en Haringexport, 1823-1974
Nationaal Archief, Den Haag
- DE NAAMLOZE, COMMANDITAIRE EN BESLOTEN VENNOOTSCHAP, 1925 - 1974, II
  - BIJZONDER
    - FINANCIELE ADMINISTRATIE, C
      - Boekingsbescheiden, C.5
        - Rederij en haringhandel, C.5.3
          - Ingekomen creditrekeningen en doorslagen van uitgaande rekeningen van de rederij en haringhandel, met klappers., 1941-1965; 731-831; 101 pakken
            - 1957 augustus, 772
            - 1957 september - 1957 oktober, 773
            - 1957 november - 1957 december, 774
            - 1958 januari - 1958 maart, 775
            - 1958 april - 1958 mei, 776
            - 1958 juni, 777
            - 1958 juli, 778
            - 1958 augustus - 1958 september, 779
            - 1958 oktober, 780
            - 1958 november - 1958 december, 781
            - 1959 januari - 1959 maart, 782
            - 1959 april - 1959 mei, 783
            - 1959 juni, 784
            - 1959 juli, 785
            - 1959 augustus, 786
            - 1959 september, 787
            - 1959 oktober - 1959 december, 788
            - 1960 januari - 1960 februari, 789
            - 1960 maart - 1960 april, 790
            - 1960 mei, 791
            - 1960 juni, 792
            - 1960 juli, 793
            - 1960 augustus - 1960 september, 794
            - 1960 oktober, 795
            - 1960 november - 1961 januari, 796
            - 1961 februari - 1961 maart, 797
            - 1961 april, 798
            - 1961 mei, 799
            - 1961 juni - 1961 juli, 800
            - 1961 augustus, 801
            - 1961 september, 802
            - 1961 oktober, 803
            - 1961 november - 1961 december, 804
            - 1962 januari - 1962 februari, 805
            - 1962 maart - 1962 april, 806
            - 1962 mei - 1962 augustus, 807
            - 1962 september - 1963 januari, 808
            - 1963 februari - 1963 juli, 809
            - 1963 augustus - 1963 december, 810
            - 1964 januari - 1964 juli, 811
            - 1964 augustus - 1965 januari, 812
            - 1965 februari - 1965 april, 813
            - 1965 mei - 1965 juni, 814
            - 1965 juli - 1966 januari, 815
            - 1966 februari - 1966 april, 816
            - 1966 mei - 1966 september, 817
            - 1966 oktober - 1967 april, 818
            - 1967 mei, 819
            - 1967 juni - 1967 december, 820
            - 1968 januari - 1968 april, 821
            - 1968 mei - 1968 juni, 822
            - 1968 juli - 1968 december, 823
            - 1969 januari - 1969 april, 824
            - 1969 mei - 1969 juli, 825
            - 1969 augustus - 1970 februari, 826
            - 1970 maart - 1970 april, 827
            - 1970 mei - 1970 augustus, 828
            - 1970 september - 1971 april, 829
            - 1971 mei - 1972 april, 830
            - 1971 juli - 1974 april, 831
              De klapper ontbreekt.
    - BELASTINGEN, D
      - Korrespondentie betreffende belastingzaken met verschillende accountantskantoren, 1940-1971; 832; 1 pak
    - PERSONEELSADMINISTRATIE, E
      - Arbeidsvoorwaarden, aanname en ontslag van personeel, E.1
        - Stuk houdende de tekst van een toespraak gehouden door Pieter Meerburg bij het 50 jarig jubileum van een werknemer, 1925; 833; 1 stuk
        - Stukken betreffende de regeling van arbeidsvoorwaarden en lonen, 1929-1954; 834; 1 pak
          1. Deels in druk. 2. Met hiaten.
        - Stukken betreffende een loonkonflikt tussen de Nederlandsche Bond van Christelijke Fabrieks- en Transportarbeiders en een aantal reders, waaronder de N.V., doorslagen, 1935; 835; 1 omslag
        - Briefwisseling met notaris E. Bennink Bolt te Amsterdam betreffende een gecombineerde oudedags- en weduwenpensioenverzekering ten behoeve van werknemer G. van der Knoop en echtgenote, 1936-1937; 836; 1 omslag
        - Akten van arbeidsovereenkomst ten overstaan van de ambtenaar van aanmonstering tussen de N.V. en met name genoemde zeelieden, per schip en per jaar of teelt opgemaakt, authentieke afschriften; met bijlagen., 1937, 1939-1941, 1946-1948, 1956; 837; 1 pak
        - Ingekomen en minuten van uitgaande brieven betreffende het aannemen en ontslaan van personeel, 1950, 1952, 1955, 1959, 1961; 838; 1 omslag
        - Onderhandse akte, waarbij de commissarissen der N.V., Zegerus Theodorus Fetter te Wassenaar en Leendert Huibert Meerburg te Velp, Dirk Fierman Eduard Meerburg aanstellen tot direkteur der N.V. onder met name genoemde voorwaarden, concept., 1953; 839; 1 stuk
      - Administratie van arbeidsuren, E.2
        - Staten van het aantal gewerkte uren in de haringpakkerij en kuiperij per werknemer opgemaakt, doorslagen., 1951-1955; 840; 1 omslag
      - Loonadministratie, E.3
        1. Zie ook de besommingen inv.nrs. 906-939.
        2. Zie ook inv.nrs. 575-582.
        - Registers van loonafrekeningen met zeelieden, 1925-1946; 841-842; 2 delen
          - 1925-1931, 841
          - 1932-1946, 842
        - Register van loonafrekeningen met de schippers in de trawlvisserij, 1930-1940; 843-852; 10 delen
          - 1930 januari - 1930 juni 16, 843
          - 1930 juni 30 - 1931 juni 3, 844
          - 1931 juni 2 - 1932 september 10, 845
          - 1932 september 21 - 1933 september 20, 846
          - 1933 september 25 - 1934 juni, 847
          - 1934 juli - 1935 september 2, 848
          - 1935 september 22 - 1937 juni 24, 849
          - 1937 juni 22 - 1938 juli, 850
          - 1939 januari - 1940 maart 6, 851
          - 1940 maart 6-1940 mei 3, 852
        - Registers van loonafrekeningen met zeelieden in de haringvisserij, 1932-1941; 853-856; 4 omslagen
          - 1932-1933, 853
          - 1934-1936, 854
          - 1937-1938, 855
          - 1939-1941, 856
        - 'Loonstaten', staten van de periodieke loonuitbetalingen, inhoudingen en belastingafdrachten, per werknemer opgemaakt, met bijlagen., 1941-1961, 1969-1973; 857-882; 26 pakken
          - 1941, 857
          - 1942, 858
          - 1943, 859
          - 1944, 860
          - 1945, 861
          - 1946, 862
          - 1947, 863
          - 1948, 864
          - 1949, 865
          - 1950, 866
          - 1951, 867
          - 1952, 868
          - 1953, 869
          - 1954, 870
          - 1955, 871
          - 1956, 872
          - 1957, 873
          - 1958, 874
          - 1959, 875
          - 1960, 876
          - 1961, 877
          - 1969, 878
          - 1970, 879
          - 1971, 880
          - 1972, 881
          - 1973, 882
        - Beschikking waarbij de Raad van Arbeid te Leiden de C.V. ontheffing verleent van de verplichting tot het aanhouden van loonlijsten, 1948; 883; 1 stuk
        - Onderhandse akte waarbij Chr. Guyt te Katwijk aan Zee verklaart aan zijn werkgever D.F.E. Meerburg te Katwijk aan Zee een zeker geldbedrag schuldig te zijn, met aantekeningen betreffende de afbetaling van later datum., 1952; 884; 1 stuk
      - Pensioenfonds, E.4
        - Brief van notaris A.W.C. Verhees te Katwijk aan Zee aan accountantskantoor J. Fortuin te Amsterdam betreffende de instelling van een pensioenfonds bij de C.V., doorslag., 1952; 885; 1 stuk
    - REDERIJ, F
      Zie ook 'Adeco' pp. 77-78 en 'Kormoran' pp. 80-83.
      Zie ook Financiële Administratie inv.nrs. 535-72.
      - Voorschriften, F.1
        - Brief van Dirk Fierman Eduard Meerburg aan Z.T. Fetter te Eindhoven en L.H. Meerburg te Velp betreffende mogelijkheden tot de uitoefening der visserij na sluiting van de haven van IJmuiden door de Duitse bezetting, doorslag., 1944; 886; 1 stuk
        - Reglement voor de haringvisserij, afdrukken., ca. 1950; 887; 1 stuk
      - Vergunningverlening, F.2
        - Vergunningen, verleend door de Nederlandsche Visscherijcentrale voor verschillende schepen voor alle soorten zeevis, met uitzondering van haring, 1939, 1941; 888; 3 stukken
        - Vergunningen, verleend door het Bedrijfschap voor Visserijproducten voor verschillende schepen tot het uitoefenen van de zeevisserij, alsmede tot het aanvoeren van zeevis in Nederland, 1948; 889; 1 omslag
        - Beschikkingen van het Produktschap voor Vis en Visprodukten, waarbij ontheffing wordt verleend van de verplichting om volgens een bepaald procede aan boord haring te kruiden, 1954, 1956, 1959; 890; 3 stukken
      - Overtredingen, F.3
        - Stukken betreffende het opbrengen van het motorloggerschip KW 3 'Piet en Leendert Huibert' door de Deense autoriteiten wegens het vissen in Deense territorials wateren, 1934; 891; 1 pak
      - Verslaglegging van de reizen, F.4
        - Scheepsjournalen van de reizen van verschillende vissersschepen, 1949-1962; 892-901; 10 delen
          - KW 2, 1958 mei - september, 892
          - KW 2, 1958 oktober - december, 893
          - KW 3, 1956 mei - december, 894
          - KW 3, 1963 januari, 895
          - KW 5, 1952 mei - december, 896
          - KW 5, 1958 mei - november, 897
          - KW 6, 1955 september - 1956 juli, 898
          - KW 7, 1962 januari - april, 899
          - KW 9, 1949 januari - september, 900
          - KW 9, 1958 januari - september, 901
      - Registratie van het zoutverbruik, F.5
        - Register van het zoutverbruik van het motorloggerschip KW 5 'Fierman Eduard', 1948; 902; 1 deel
        - Lijst van het totale zoutverbruik, doorslag., 1958; 903; 1 stuk
      - Sleepdiensten, F.6
        - Onderhandse akte, waarbij de N.V. Sleepboot Exploitatie Maatschappij IJmuiden te IJmuiden met de N.V. overeenkomt dat alle noodzakelijke sleepbootassistentie te IJmuiden door de N.V, IJmuiden zal worden verleend, 1925, 1929; 904; 2 stukken
        - Onderhandse akte, waarbij L. Smit & Co's Internationale Sleepdienst te Rotterdam met de N.V. overeenkomt dat alle noodzakelijke sleepbootassistentie te Rotterdam door L. Smit & Co. zal worden verleend, 1926; 905; 1 stuk
      - Besommingen, F.7
        - Haringvisserij, F.7.1
          - Registers van besommingen in de haringvisserij, 1918-1928, 1935-1939, 1941, 1945-1950; 906-912; 7 delen
            - 1918-1928, 906
              Zie inv.nrs. 907, 908.
            - 1922-1925, 1928, 907
              Zie inv.nrs. 906, 908.
            - 1926-1927, 908
              Zie inv.nrs, 906, 907.
            - 1935-1937, 909
            - 1938, 1939, 1941, 1945-1946, 910
            - 1947-1949 november, 911
            - 1949 mei-1950, 912
          - Staten van besommingen in de haringvisserij, concepten., 1928-1938; 913; 1 omslag
        - Trawlvisserij, F.7.2
          - Register van besommingen in de trawlvisserij, 1943-1945; 914; 1 deel
        - Haring-, haringtrawl- en trawlvisserij, F.7.3
          - Registers van besommingen in de haring-, haringtrawl- en trawlvisserij, 1929-1942, 1951-1961; 915-927; 13 delen
            - 1929-1934, 915
            - 1935-1938, 916
            - 1939-1942, 917
            - 1951, 918
            - 1952 februari - 1953 januari, 919
            - 1953 februari - 1954 januari, 920
            - 1954 mei - 1955 april, 921
            - 1955 mei - 1956 april, 922
            - 1956 mei - 1957 april, 923
            - 1957 mei - 1958 april, 924
            - 1958 mei - 1959 april, 925
            - 1959 mei - 1960 april, 926
            - 1960 mei - 1961 april, 927
          - Staten van besommingen in de haring-, haring trawl- en trawlvisserij, 1961-1972; 928-939; 12 pakken
            - 1961 mei-december, 928
            - 1961, 929
            - 1963, 930
            - 1964, 931
            - 1965, 932
            - 1966, 933
            - 1967, 934
            - 1968, 935
            - 1969, 936
            - 1970, 937
            - 1971, 938
            - 1972 januari-maart, 939
    - HARINGHANDEL, G
      Zie ook Samenwerking met andere ondernemers op commercieel gebied, inv.nrs. 1003, 1023, 1042-1046, 1053-1059.
      Zie ook Financiële Administratie inv.nrs. 535-572.
      - Emballage, opslag en verzending, G.1
        - Emballage, G.1.1
          - Registers van de administratie van vistonnen en de verrekening van statiegelden daarover met leveranciers en afnemers van vis, 1947-1951, 1965-1970; 940-942; 2 delen en 1 pak
            - 1947 juni - 1948 juli, 940
            - 1948 augustus - 1951 juli, 941
            - 1965-1970, 942; 1 pak
        - Opslag, G.1.2
          - Register van de voorraden haring, 1929-1939; 943; 1 omslag
          - Stukken betreffende de huur van koelruimte bij verschillende koelhuizen, 1938-1962; 944; 1 omslag
          - Register van de voorraden vis, 1939-1944; met register van de voorraden katoen, zeildoek, cachou, 1940-1943; 945; 1 deel
          - Register van de voorraden vis in vrieshuizen, 1947-1971; 946; 1 pak
          - Onderhandse akte waarbij de N.V. met verschillende firma's regels overeenkomt betreffende de wijze waarop zij hun belangen het beste kunnen waarnemen bij de huur van vriesopslagruimte, 1955; 947; 1 stuk
        - Verzending, G.1.3
          - Onderhandse akte, waarbij verschillende Katwijkse reders, waaronder de N.V., overeenkomen het motorloggerschip KW.159 'Java' te charteren voor het vervoer van verse haring van Franse havens naar IJmuiden, afschrift., 1925; 948; 1 stuk
          - Onderhandse akte, waarbij de N.V. zich verplicht alle goederen naar en via een aantal met name genoemde landen uitsluitend te doen vervoeren met schepen van de Koninklijke Nederlandsche Stoomboot-Maatschappij te Amsterdam, 1927; 949; 1 stuk
          - Onderhandse akte, waarbij de N.V. zich verplicht haring, naar en via een aantal met name genoemde bestemmingen, uitsluitend te doen vervoeren met schepen van K.V. Reederij v/h J.H. Koeningsfeld te Rotterdam, afschrift., 1931; 950; 1 stuk
          - Registers van de goederen welke naar afnemers zijn verzonden, 1951-1954, 1958-1959; 951-952; 2 delen
            - 1951 augustus - 1954 augustus, 951
            - 1958 oktober - 1959 oktober, 952
      - Calculaties, G.2
        - Register van calculaties betreffende prijzen van verschillende soorten vis, fusten, de preparatie van netten en katoen en van het tanen van vleten, 1932-1938, 1952; 953; 1 deel
        - Register van calculaties van inkoop- en kostprijzen van verschillende soorten vis, 1940-1942; 954; 1 deel
      - Verkoop, G.3
        Zie ook de financiële administratie inv.nrs. 551-558, 565-572.
        - Informatie betreffende handelsrelaties en agenturen, G.3.1
          - Brieven van verschillende bedrijven aan de N.V., waarbij informatie wordt verstrekt over de betrouwbaarheid en kredietwaardigheid van mogelijke handelsrelaties en agenturen, 1927-1942 en z.j; 955-968; 14 omslagen
            - 1927, 955
            - 1929, 956
            - 1930, 957
            - 1931, 958
            - 1932, 959
            - 1933, 960
            - 1934, 961
            - 1935, 962
            - 1936, 963
            - 1937, 964
            - 1938, 965
            - 1939, 966
            - 1942, 967
            - z.j., 968
        - Verkoop in het binnenland, G.3.2
          - Lijsten van visventers en viswinkeliers, per plaats van vestiging, ca. 1950; 969; 2 stukken
          - Korrespondentie betreffende de verkoop van vis, 1952-1970; 970-971; 2 pakken met:
            - P.L. Brouwer te IJmuiden, 1963-1970, 970
            - D. Hudig & Co. te Rotterdam, 1952-1970, 971
          - Onderhandse akte van overeenkomst tussen N.V. Rederij Haring- en Bokkinghandel Hollandia te Scheveningen en de N.V., waarbij de N.V. verklaart een bepaald beeldmerk alleen nog voor gezouten haring te zullen gebruiken, met bijlage., 1955; 972; 2 stukken
          - Lijst van viswinkeliers in Amsterdam en in de provincie Noord-Holland, z.j; 973; 1 stuk
          - Lijsten van afnemers in het binnenland, z.j; 974; 1 omslag
        - Verkoop in het buitenland, G.3.3
          - 'Provisie agenten', register van provisie welke aan verkoopagenten is verleend, per agent bijgehouden, met klapper., 1914 april - 1917 juli, 1924 januari - 1932 juni; 975; 1 deel
          - Brieven van Dirk Fierman, Eduard Meerburg aan de N.V. met verslagen van zijn verkoopaktiviteiten voor de firma tijdens verschillende reizen door Duitsland, 1927-1928; 976; 1 omslag
          - Registers van de aantallen gezouten haring die zijn uitgevoerd, met bijlagen., 1928-1971; 977-979; 3 delen en 2 stukken
            - 1928-1951, 977
            - 1952-1968 februari, 978
            - 1968 maart - 1971 mei; met twee bijlagen., 979
          - Staten van de jaartotalen van de aantallen gezouten haring die zijn uitgevoerd, 1930-1940, 1953-1956; 980; 1 omslag
          - Brieven van verschillende bedrijven aan de N.V. betreffende het gebruik van bandmerken op vistonnen bestemd voor Duitsland, 1933-1934; 981; 1 omslag
          - Korrespondentie betreffende de verkoop van vis, met:, 1933-1935, 1957-1971; 982-986; 5 pakken
            - H. Kanzow in de B.R.D., 1963-1971, 982
            - P. Körner in de B.R.D., 1958-1970, 983
            - I.G. Pettersen in Noorwegen, 1968-1971, 984
            - A. Pittaluga & Co. in Italië, 1933-1935, 985
            - A. Werle in de B.R.D., 1957-1971, 986
          - Akte van verkoop door verschillende firma's, waaronder de N.V., aan The Scottish Cooperative Wholesale Society Ltd te Glasgow, Schotland, die optreedt namens Exportchleb in de U.S.S.R., van volle haring, 1934; afschrift; met bijlage, 987; 2 stukken
          - Stukken betreffende de levering van verse haring aan de firma Gebr. Schaap in Duitsland, 1935; 988; 1 omslag
          - Korrespondentie met verschillende bedrijven in het buitenland betreffende compensatie-transakties voor de uitvoer van vis, 1947-1948; 989; 1 pak
          - Staten van de aantallen bokking die zijn uitgevoerd, per land opgemaakt, 1955-1958; 990; 1 omslag
          - Brief van het Centraal Instituut ter Bevordering van de Buitenlandse Handel te 's-Gravenhage aan de N.V. betreffende het vinden van geschikte agenten in Libanon en Jordanië, 1958; 991; 1 stuk
          - Korrespondentie met verschillende bedrijven en instellingen betreffende de uitvoer van bokking, 1956-1963; 992; 1 pak
          - Akte van overeenkomst tussen verschillende firma's, waaronder de N.V., betreffende betalings- en andere voorwaarden voor uitvoer van vis naar Bulgarije, concept., z.j.; 993; 1 stuk
      - Inning van achterstallige vorderingen, G.4
        - Stukken betreffende processen welke tegen verschillende debiteuren in het buitenland zijn gevoerd, 1926-1930; 994; 1 omslag
        - Stukken betreffende vorderingen op dubieuze debiteuren, 1926-1934; 995; 1 pak
        - Ingekomen en minuten van uitgaande brieven betreffende vorderingen welke worden geïnd via Van de Graaf & Co.'s Incassobedrijven N.V. te Amsterdam, 1941-1969; 996; 1 pak
    - ZOUTHANDEL, H
      - Registers van de voorraden geraffineerd visserijzout, 1935-1971; 997-1000; 4 delen
        - 1935 januari - 1952 oktober, 997
        - 1952 oktober - 1961 oktober, 998
        - 1961 september - 1970 januari, 999
        - 1970 januari - 1971 juni, 1000
      - Korrespondentie met de N.V. Koninklijke Nederlandse Zoutindustrie te Hengelo betreffende de levering van visserijzout, 1969-1971; 1001; 1 pak
    - NETTENBREIERIJ, I
      - Stukken betreffende de inkoop van katoenen garens voor het breien van netten, 1932-1934; 1002; 1 omslag
    - SAMENWERKING MET ANDERE ONDERNEMERS OP COMMERCIEEL GEBIED, J
      Voor een toelichting zie de Inleiding op p. XXV.
      - Coöperatieve Inkoopvereniging van Haringhandelaren U.A. te Scheveningen, J.1
        - Accountantsrapporten over de boekjaren 1957, 1958, 1961, 1963, 1966; afschriften., 1957-1966; 1003; 1 omslag
          Het boekjaar loopt van 1 januari t/m 31 december.
      - Haringcombinatie Adeco te Katwijk aan Zee, J.2
        - Organisatie, J.2.1
          - Onderhandse akte van arbeidsovereenkomst tussen de C.V. en met name genoemde zeelieden die voor de C.V. zullen vissen binnen de Haringcombinatie Adeco, met bijlagen., 1949; 1004; 1 omslag
          - Instruktie voor de schippers welke voor de combinatie varen, 1949; 1005; 1 omslag
          - Reglementen van de Haringcombinatie Adeco, 1949, 1951-1953; afschriften; met bijlagen, 1950, 1951; 1006; 1 omslag
          - Lijsten van de rederijen en hun schepen welke in de combinatie participeren, doorslagen., 1953, 1954, z.j.; 1007; 1 omslag
          - Lijsten van de verdeling der jaagbeurten, in chronologische volgorde en per rederij opgemaakt, doorslagen, 1960; 1008; 1 omslag
        - Visvangst, J.2.2
          - Staten van de besommingen en gageberekeningen per teelt opgemaakt, 1949-1954, 1956; met bijlagen, 1009; 1 omslag
          - Rekeningen van de exploitatie-overzichten, onkostenspecificaties en verdeelstaten per teelt opgemaakt, met staten der vangsten, 1950, 1951, 1949-1956, 1958, 1959; 1010; 1 omslag
          - Staat van het aantal aangevoerde kantjes haring, doorslag., 1952; 1011; 1 stuk
          - Lijst van de loonkosten voor het lossen van aangevoerde vis, met totaaloverzicht, doorslag., 1952; 1012; 1 stuk
          - Staat van de maatjesharing welke voor rekening van Adeco is opgeslagen, doorslag., 1952; 1013; 1 stuk
      - Haringfileerbedrijf Filetta te Katwijk aan Zee, J.3
        - Accountantsrapporten over de boekjaren 1962/63-1965/66; afdrukken., 1962-1966; 1014; 4 stukken
      - N.V. Katwijks Diepvries- en Fileerbedrijf K.D.F. te Katwijk aan Zee / C.V. Voor Diepvriezen en Fileren K.D.F. te Katwijk aan Zee, J.4
        - ALGEMEEN, J.4.1
          - Notulen van de vergaderingen van aandeelhouders van de N.V. KDF c.q. vennoten van de C.V. KDF, 1957, 1958, 1965-1972, 1974; afschriften; met bijlagen, 1958, 1967-1970; met convocaties, 1965, 1967-1972, 1974; afschriften., 1957-1974; 1015; 1 omslag
          - Brieven ingekomen bij de N.V. Meerburg betreffende de N.V. KDF, 1958-1974; met retroacta 1950-1958., 1950-1974; 1016; 1 omslag
        - BIJZONDER, J.4.2
          - Organisatie, J.4.2.1
            - Statuten van de N.V. KDF, 1958; 1017; 1 stuk
            - Onderhandse akte van oprichting van de C.V. Voor Diepvriezen en Fileren K.D.F. te Katwijk aan Zee door de N.V. Katwijks Diepvriesen Fileerbedrijf K.D.F. te Katwijk aan Zee en verschillende Katwijkse rederijen en haringhandelaren waaronder de N.V. Meerburg, authentiek uittreksel., 1959; 1018; 1 stuk
            - Onderhandse akte waarbij de oprichters van de C.V. KDF verklaren dat N.V. v/h Firma N. Haasnoot te Katwijk aan Zee is toegetreden tot de C.V. KDF, 1964; 1019; 1 stuk
          - Financiële administratie, J.4.2.2
            - Accountantsrapporten over de boekjaren 1958/59-1963/64 van de C.V. KDF; doorslagen., 1958-1964; 1020; 4 stukken
              Voor de jaren 1965/66-1971/72 zie inv.nr. 1021.
            - Accountantsrapporten over de boekjaren 1958/59-1971/72 van de N.V. KDF; doorslagen; met de accountantsrapporten over de boekjaren 1965/66-1971/72 van de C.V. KDF; doorslagen; met bijlagen, 1962, 1966, 1958-1972; 1021; 1 pak
            - Voorlopige en definitieve balansen en winst- en verliesrekeningen over de boekjaren 1958/59-1972/73 van de C.V. KDF en de N.V. KDF; met retroacta, 1957, 1958; met bijlagen, 1957-1964, 1957-1973; 1022; 1 omslag
              1. Het jaar 1970/71 ontbreekt.
              2. Deels in druk.
      - N.V. Koelhuis Katwijk te Katwijk aan Zee, J.5
        - Jaarverslagen over de boekjaren 1949/50-1963/64, 1967/68-1969/ 70., 1949-1970; 1023; 1 pak
          1. In druk.
          2. Het boekjaar loopt van 1 mei t/m 31 april.
        - Notulen van de gewone en buitengewone algemene vergaderingen van aandeelhouders, 1965, 1966, 1968, 1969; doorslagen; met convocaties 1941, 1946-1949; met bijlagen, 1947, 1954, 1964, 1941-1964; 1024; 1 omslag
      - Danziger Hochseefischerei-Gesellschaft Kormoran m.b.H. te Danzig, J.6
        Hieronder zijn ook de stukken opgenomen betreffende de voorloper van Kormoran de Visscherij Maatschappij Neptun te Gdynia in Polen.
        Zie ook de Inleiding op PP- XI-XIII.
        - ALGEMEEN, J.6.1